# 注销子公司母公司的会计处理

提问人：hx14383 时间：2022-03-24 16:42:17
请教陈版，
关于100%控股子公司注销时，母公司的会计处理的问题：
对于母公司的长投与从子公司收回的净资产之间的差异，通过查阅网上主要有两种看法，
第一种是进投资收益，
这种方法的支持者就认为是这个事项本身也就是处置长投的一种情况，且该事项不改变母公司所控制的经济资源，不应作为同一控制下企业合并来进行操作处理。
第二种则是主张进资本公积，资本公积不足冲减进投资收益，
这种方法的支持者主要是援引企业会计准则解释第七号的第四点。
不知您的观点更支持哪一种？
谢谢

回答人：chenyiwei
注销子公司不同于吸收合并子公司，应将差额作为投资收益处理，不适用《企业会计准则解释第 7 号》第四条规定。